臺灣臺中地方法院刑事判決　　　　　　　 96年度易字第553號
公　訴　人　臺灣臺中地方法院檢察署檢察官
被　　　告　丁○○
　　　　　　　　　　　號
　　　　　　　　　　（另案於臺灣臺中監獄執行中）
上列被告因竊盜案件，經檢察官提起公訴（九十五年度偵字第二
八二二○號），本院判決如下：
    主    文
丁○○竊盜，累犯，處有期徒刑月；又竊盜，累犯，處有期徒
刑月；又竊盜，累犯，處有期徒刑月；又竊盜，累犯，處有
期徒刑月；又竊盜，累犯，處有期徒刑月；又竊盜，累犯，
處有期徒刑月；又竊盜，累犯，處有期徒刑月；又竊盜，累
犯，處有期徒刑月。應執行有期徒刑壹年捌月。
    犯罪事實
一、丁○○前曾於民國九十三年間，因施用毒品案件，經本院以
    九十三年度訴字第八九八號判處有期徒刑八月確定。復於九
    十三年間，因竊盜案件，經本院以九十三年度豐簡字第五一
    六號判處有期徒刑三月確定，上開二罪經接續執行，於九十
    四年六月二十二日縮刑期滿執行完畢。詎丁○○仍不知悔改
    ，復因施用毒品之花費甚巨，缺錢購買解癮，竟分別基於意
    圖為自己不法所有之犯意，先後於附表所示之時、地，徒手
    竊取庚○○、己○○、辛○○、乙○○、戊○○、丙○○、
    林佩琪、壬○○八人所管領如附表所示之物，得手後，即將
    所竊得之身分證件、金融卡、皮包、ＳＩＭ卡等物品隨手丟
    棄，僅留現金、行動電話及戒指，並將竊得之行動電話持至
    位於臺中縣豐原市○○路二○四號「翔裕通訊行」，以每支
    新臺幣（下同）八百元、七百元、六百元、五百元、四百元
    及二百元不等之價格變賣，而戒指則持至位於大雅公園附近
    之當鋪典當而換取現金。嗣因警方發現丁○○短期內出售行
    動電話之次數頻繁，而覺有異，始循線查獲。
二、案經臺中縣警察局分局移送臺灣臺中地方法院檢察署檢察官
    偵查起訴。
    理    由
一、訊據被告丁○○矢口否認有何竊盜犯行，並辯稱：手機是我
    去臺中市○○路與建國路口的跳蚤市場買的，時間大約是九
    十五年七月、八月、九月、十月、十一月間，分三、四次買
    的，一次買五支，一支二千元，約一萬元，是向一個綽號阿
    明的人買的，約四、五十歲，瘦瘦黑黑的，我當初是因為便
    宜，我想買去通訊行變賣，還有一些拿去送人，我拿去通訊
    行賣約每支二千或三千元，也有一千元，也有幾百元的，是
    我借訊時，警察有對我刑求，我才會在警局中承認，阿明的
    真實姓名我不知道，我也不知道阿明的住址，我都直接去跳
    蚤市場找阿明，我也沒有阿明的聯絡電話，訊問我的警察有
    在臺中縣警察局少年隊對我刑求，並出言恐嚇我，警察來地
    檢署借提時，在車上用裝了半瓶水的保特瓶敲我的頭，且恐
    嚇我，叫我交代清楚，我說沒有，警察說手上有資料，要我
    交代清楚，我說真的沒有，警察就說你再說一次沒有就試試
    看云云。惟查：
  (一)被告雖辯稱伊係遭警方刑求才承認竊盜等語，惟被告警訊時
    之供述，不但查與事實相符，且出自其自由意志，並無刑求
    逼供情事，亦據證人即警員楊志謙於本院審理時到庭結證屬
    實（見本院卷第八六頁至第九○頁），而被告於本院審理時
    陳稱：警察有在臺中縣警察局少年隊對伊刑求，並出言恐嚇
    ，警察來地檢署借提時，在車上有用裝了半瓶水的保特瓶敲
    伊頭部，且恐嚇伊要交代清楚，伊否認，警察便說手上有資
    料，要伊交代清楚，伊說真的沒有，警察就說再說一次沒有
    就試試看等語（見本院卷第五五頁至第五七頁），惟被告於
    偵查中均未向檢察官陳稱有遭借提訊問之警方刑求或恐嚇之
    情事，若被告於警方借提訊問時遭刑求或恐嚇，其於警方訊
    問完畢後解送內勤值班之檢察官訊問時，自應即時表明遭受
    刑求或恐嚇之事，並要求驗傷，然被告於偵查中並未提出刑
    求或其自白不具任意性之抗辯，實有違常情。況本院依職權
    臺灣臺中看守所函查被告於該所羈押期間之驗傷或就醫記錄
    可知，被告並無要求驗傷之記錄，而依據卷附之臺灣臺中看
    守所被告病歷表及被告健康檢查表、新收收容人內外傷紀錄
    表、臺灣臺中看守所病舍收容人觀察紀錄表、談話筆錄等相
    關資料觀之，被告除有毒癮之戒斷症狀外，並無任何受傷之
    就醫或驗傷紀錄，從而，被告辯稱伊遭警方刑求云云，自非
    可採。
  (二)上開事實，迭據被告丁○○於警詢及偵查中供承不諱（見警
    卷第一頁至第三頁、第一一頁至第一三頁、第二○頁至第二
    二頁、第三○頁至第三二頁、第三九頁至第四一頁、第四八
    頁至第五○頁、第五七頁至第五九頁、第六六頁至第六八頁
    、偵查卷第一一頁），核與被害人庚○○、己○○、辛○○
    、乙○○、戊○○、林佩琪、壬○○及被害人丙○○之母廖
    玉貞於警詢時指訴財物遭竊之情節相符合（見警卷第五頁至
    第七頁、第一五頁至第一六頁、第二四頁至第二六頁、第三
    四頁至第三六頁、第四三頁至第四五頁、第五二頁至第五四
    頁、第六一頁至第六三頁、第七○頁至第七二頁），並經證
    人戊○○、廖玉貞於偵查中證述明確（見偵查卷第一二頁）
    ，而被告將所竊得如附表所示之行動電話持往證人吳郁政所
    經營之翔裕通訊行變賣等情，亦據證人吳郁政於警詢及偵查
    中證述屬實（見警卷第七五頁至第七八頁、偵查卷第一三頁
    ），並有手機買賣讓渡書八紙在卷可稽。
  (三)被告雖於本院準備程序時翻異前詞，先辯稱：手機係伊去臺
    中市○○路與建國路口的跳蚤市場向綽號阿明之男子買的，
    時間大約是九十五年七月、八月、九月、十月、十一月間，
    分三、四次買的，一次買五支，一支二千元，約一萬元，伊
    係因為便宜，想買去通訊行變賣，還有一些拿去送人，伊拿
    去通訊行賣約每支二千或三千元，也有一千元，也有幾百元
    的等語（見本院卷第五五頁），惟其於本院審理時又改稱：
    市價二、三千元之手機，伊向阿明買的話，只要一千元出頭
    ，伊轉賣出去，平均一支手機可賺五百元，伊從九十五年五
    月到十一月都是以向阿明買手機轉賣的方式賺取金錢等語（
    見本院卷第九七頁、第九八頁），後又辯稱：伊向阿明購買
    的手機每支一千元出頭到二千元，價錢不等等語（見本院卷
    第一○一頁），則被告前後所供述其向不詳姓名年籍綽號「
    阿明」之成年男子購買行動電話之價格均不一致，且互核歧
    異，又被告係以每支八百元、七百元、六百元、五百元、四
    百元及二百元不等之價格將如附表所示之行動電話變賣予證
    人吳郁政等情，業經證人吳郁政於警詢時證述甚詳（見警卷
    第七五頁至第七八頁），是以被告不論係以每支二千元或一
    千餘元至二千元之價格向綽號「阿明」之成年男子購買上開
    行動電話，其轉售予證人吳郁政之價格均未超過一千元，其
    所辯稱之購買價格顯然超出轉賣之價格，被告不但未能藉轉
    賣行動電話獲利，反而是賠本出售，實有悖於常情。況被告
    復始終未能提供該綽號「阿明」之成年男子的姓名、年籍、
    住址及聯絡電話等資料或任何證據方法供本院調查，則是否
    有「阿明」其人，更屬可疑。再者，參以被告持如附表所示
    之行動電話至「翔裕通訊行」出售予證人吳郁政之時間，大
    多係被害人遭竊之同日或翌日等情，此有手機買賣讓渡書八
    紙附卷可參。本件被害人遭竊之地點遍及臺中縣、市等處，
    但被告卻可在如此密接之時間內取得被害人遭竊之行動電話
    供其轉賣，實屬可疑，且證人吳郁政於偵查中亦證稱：丁○○都跟伊說行動電話是朋友託賣的等語（見查卷第一三頁）
    ，倘被告確係向綽號「阿明」之男子購得如附表所示之行動
    電話，為何要故意隱匿其來源而向證人吳郁政謊稱行動電話
    是朋友託賣云云，顯見被告實因心虛而為上開辯解。從而，
    被告所辯伊係向綽號「阿明」之成年男子購買行動電話轉賣
    云云，洵屬無據。此外，並有手機買賣讓渡書八紙、行動電
    話檔案照片一幀在卷可稽，故本件事證明確，被告竊盜之犯
    行，堪以認定。
二、核被告丁○○先後竊取被害人庚○○、己○○、辛○○、乙○○、戊○○、丙○○、林佩琪、壬○○八人所管領如附表
    所示財物之八次行為，均係犯刑法第三百二十條第一項之普
    通竊盜罪。被告丁○○所犯上開八次竊盜行為間，犯意各別
    ，罪名互殊，應予分論併罰。又被告前於九十三年間，因施
    用毒品案件，經本院以九十三年度訴字第八九八號判處有期
    徒刑八月確定。復於九十三年間，因竊盜案件，經本院以九
    十三年度豐簡字第五一六號判處有期徒刑三月確定，上開二
    罪經接續執行，於九十四年六月二十二日縮刑期滿執行完畢
    ，有臺灣高等法院被告前案紀錄表、臺灣臺中地方法院檢察
    署刑事資料查註紀錄表各一份在卷可按，被告受有期徒刑之
    執行完畢後，五年之內再故意犯有期徒刑以上刑之本罪，為
    累犯，應依法加重其刑。爰審酌被告素行，犯罪動機、所生
    危害，所犯本案八次竊盜犯行，造成被害人等八人財物損失
    之不便，而被告犯後由飾詞否認犯行，態度不佳等一切情狀
    ，認公訴人具體求刑每次竊盜犯行各有期徒刑四月，合併定
    其應執行刑有期徒刑二年四月，尚屬過重，分別量處如主文
    所示之刑，並定其應執行之刑。
據上論斷，應依刑事訴訟法第二百九十九條第一項前段，刑法第
三百二十條第一項、第四十七條第一項、第五十一條第五款，刑
法施行法第一條之一，判決如主文。
本案經檢察官楊仕正到庭執行職務。
中　　華　　民　　國　　96　　年　　4 　　月　　26　　日
                  刑事第九庭    審判長法  官  周瑞芬
                                      法  官  何世全
                                      法  官  余德正
以上正本證明與原本無異。
如不服本判決，應於送達後十日內向本院提出上訴狀（須附繕
本），上訴於臺灣高等法院臺中分院。
                                      書記官  廖日晟
中　　華　　民　　國　　96　　年　　4 　　月　　26　　日
附錄論罪科刑法條
刑法第320條第1項
意圖為自己或第三人不法之所有，而竊取他人之動產者，為竊盜
罪，處五年以下有期徒刑、拘役或五百元以下罰金。
附表：
┌──┬─────┬────┬───┬───────┬─────────┐
│編號│ 犯罪時間 │犯罪地點│被害人│  犯罪事實    │     損失財物     │
├──┼─────┼────┼───┼───────┼─────────┤
│ 一 │95年7月中 │臺中縣潭│庚○○│竊取置於機車（│三星廠牌SGH-X608型│
│    │旬某日20時│子鄉勝利│      │車號XH6-366號 │行動電話一支（序號│
│    │許        │路「運動│      │）座墊置物箱內│為000000000000000 │
│    │          │公園」  │      │財物          │號，門號為00000000│
│    │          │        │      │              │13）、背包一個（內│
│    │          │        │      │              │含皮夾一個、新臺幣│
│    │          │        │      │              │八百元、駕照一張、│
│    │          │        │      │              │學生證一張、金融卡│
│    │          │        │      │              │一張）            │
├──┼─────┼────┼───┼───────┼─────────┤
│ 二 │95年7月25 │臺中市北│己○○│竊取置於自小客│KPT廠牌SD-528型行 │
│    │日2時許   │屯區環中│      │車（車號7277-F│動電話一支（序號為│
│    │          │路近昌平│      │W號）內之財物 │000000000000000號 │
│    │          │路之「  │      │              │，門號為0000000000│
│    │          │7-11 」 │      │              │）、新臺幣一萬二千│
│    │          │便利商店│      │              │元                │
│    │          │前      │      │              │                  │
├──┼─────┼────┼───┼───────┼─────────┤
│ 三 │95年8月13 │臺中市北│辛○○│竊取置於保齡球│BENQ廠牌S670型行動│
│    │日16時許  │區○○路│      │館內之財物    │電話一支（序號為35│
│    │          │「大功園│      │              │0000000000000號， │
│    │          │保齡球館│      │              │門號為0000000000）│
│    │          │」      │      │              │、SHARP廠牌T15型行│
│    │          │        │      │              │動電話一支（序號為│
│    │          │        │      │              │000000000000000號 │
│    │          │        │      │              │，門號為0000000000│
│    │          │        │      │              │）、提款卡一張、公│
│    │          │        │      │              │車卡一張、駕照二張│
│    │          │        │      │              │、行車執照一張、學│
│    │          │        │      │              │生證一張、健保卡一│
│    │          │        │      │              │張、新臺幣八百元、│
│    │          │        │      │              │記事本一本、鑰匙一│
│    │          │        │      │              │支                │
├──┼─────┼────┼───┼───────┼─────────┤
│ 四 │95年8月中 │臺中縣神│乙○○│竊取置於機車座│BENQ廠牌S668型行動│
│    │旬某日17時│岡鄉民族│      │墊置物箱內財物│電話一支（序號為35│
│    │許        │路旁    │      │              │0000000000000號， │
│    │          │        │      │              │門號為0000000000）│
├──┼─────┼────┼───┼───────┼─────────┤
│ 五 │95年8月17 │臺中市北│戊○○│竊取置於機車（│OKWAP廠牌A375型行 │
│    │日23時30分│屯區大連│      │車號KER-111號 │動電話一支（序號為│
│    │許        │路、山西│      │）座墊置物箱內│000000000000000號 │
│    │          │路口「運│      │財物          │，門號為0000000000│
│    │          │動公園」│      │              │）、皮夾一個（內含│
│    │          │        │      │              │新臺幣一千元、合作│
│    │          │        │      │              │金庫提款卡一張、花│
│    │          │        │      │              │旗銀行信用卡一張、│
│    │          │        │      │              │身分證一張、健保卡│
│    │          │        │      │              │一張）            │
├──┼─────┼────┼───┼───────┼─────────┤
│ 六 │95年8月25 │臺中市南│丙○○│竊取置於機車座│MOTOROLA廠牌C350型│
│    │日15時許  │屯區大業│      │墊置物箱內財物│行動電話一支（序號│
│    │          │路100號 │      │              │為000000000000000 │
│    │          │「大業國│      │              │號，門號為00000000│
│    │          │中」    │      │              │32）、新臺幣七百六│
│    │          │        │      │              │十元              │
├──┼─────┼────┼───┼───────┼─────────┤
│ 七 │95年8月26 │臺中縣潭│甲○○│竊取置於機車座│OKWAP廠牌A267型行 │
│    │日15時許  │子鄉光陽│      │墊置物箱內財物│動電話一支（序號為│
│    │          │路上之「│      │              │000000000000000號 │
│    │          │7-11」便│      │              │，門號為0000000000│
│    │          │利商店前│      │              │）                │
├──┼─────┼────┼───┼───────┼─────────┤
│ 八 │95年9月下 │臺中縣大│壬○○│竊取置於機車座│MOTOROLA廠牌V150型│
│    │旬某日18時│雅鄉中清│      │墊置物箱內財物│行動電話一支（序號│
│    │許        │路「大雅│      │              │為000000000000000 │
│    │          │公園」旁│      │              │號，門號為0000000 │
│    │          │        │      │              │347）、新臺幣二千 │
│    │          │        │      │              │五百元、戒指一只  │
└──┴─────┴────┴───┴───────┴─────────┘
